【裁判字號】    99,聲,50
【裁判日期】    990225
【裁判案由】    返還提存物
【裁判全文】
臺灣桃園地方法院民事裁定                99年度聲字第50號
聲  請  人  萬泰商業銀行股份有限公司
法定代理人  韓傑輔
相  對  人  甲○○
上列當事人間聲請返還提存物事件，本院裁定如下：
    主  文
本院九十五年度存字第五八三九號提存事件聲請人所提存之擔保
金新台幣壹萬元，准予返還。
    理  由
一、本件聲請意旨略以：聲請人前遵本院95年度裁全字第9401號
    假扣押裁定，以本院95年度存字第5839號提存事件提存新台
    幣（下同）10,000元為相對人供擔保後，聲請對相對人為假
    扣押，經本院以95年度執全字第4985號假扣押執行事件受理
    執行在案。嗣因已無繼續執行必要，聲請人遂撤回前開假扣
    押執行事件。聲請人撤回上開假扣押執行後，該假扣押裁定
    自債權人受受後已逾30日而不得再聲請執行，自不因未撤銷
    上開假扣押裁定，而影響依聲請人依法行使定期催告及返還
    提存物之權利。聲請人已定20日期限催告相對人行使權利而
    未行使，並經本院送達98年度聲字第1329號通知行使權利函
    在案。為此，聲請人爰依104 條第1 項第3 款之規定，聲請
    本院裁定准許返還提存物，並提出本院95年度裁全字第9401
    號民事裁定、95年度存字第5839號提存書、98年度聲字第13
    29號通知行使權利函、民事撤回聲請狀（以上皆為影本）各
    1 份為證。
二、按按民事訴訟法第104 條第1 項第2 款所謂「訴訟終結」，
    固應從廣義解釋，包括撤銷假扣押或假處分裁定及執行程序
    終結在內。惟強制執行法第132 條已於民國85年10月9 日修
    正增列第3 項規定債權人收受假扣押或假處分裁定後已逾30
    日者不得聲請執行。故假扣押或假處分之供擔保人，於法院
    撤銷假扣押或假處分之執行後，如該假扣押或假處分裁定已
    逾上開30日期間而不得聲請執行時，自不因供擔保人未聲請
    撤銷假扣押或假處分裁定，而影響其依民事訴訟法第106 條
    準用同法第104 條第1 項第2 款規定行使定期催告及返還擔
    保物之權利，最高法院88年度台抗字682號裁定可資參照。
三、經查，聲請人主張之前揭事實，經本院依職權調閱95年度存
    字第5839號、95年度裁全字第9401號、95年度執全字第4985
    號、98年度聲字第1329號等本院卷宗核閱屬實。又相對人迄
    今並未行使權利之事實，有本院民事記錄科查詢簡答表2 紙
    、99年2 月10日臺灣臺北地方法院北院隆文查字第09900005
    94號函1 紙在卷可憑，且本院另函請相對人就本件提存物返
    還之聲請表示意見，相對人亦未回復。從而，本件聲請人返
    還提存物之聲請，核與民事訴訟法第104 條第1 項第3 款規
    定相符，洵屬有據，應予准許。
四、依民事訴訟法第106 條準用第104 條第1 項第3 款，裁定如
    主文。
中    華    民    國    99    年    2     月    25    日
                  民事第一庭    法  官  郭俊德
以上正本係照原本作成
如對本裁定抗告須於裁定送達後10日內向本院提出抗告狀，並應
繳納抗告裁判費新台幣1,000 元。
中    華    民    國    99    年    2     月    25    日
                                書記官  黃澧

司法院資訊處製作；財團法人民間司法改革基金會備份。
